# **MICHIELSENS JOHN-NATHAN**

Développeur web et mobile

## PROFIL



baty du grand bernard, 12 1470 Genappe 01 octobre 1996

Mail: john96@hotmail.be Tel: 0499 87 53 40 Permis: B

Efficace et énergique, aux nombreuses réalisations en développement web. Responsable motivé aux compétences organisationnelles. Domaines d'expertise :

Programmation et Design.

## EXPERIENCE PROFESSIONNELLE

## IGLOO LOUVAIN-LA-NEUVE

Stagiaire / Janvier 2020 - Avril 2020

- Développer des projets digitaux avec un large éventails de projet front-end, back-end, iOS, Android, ...
- Participer à l'étude fonctionnelles et techniques des applications.
- Participer à la maintenance/conception/étude de l'infrastructure serveur.

## LEEN BAKKER WATERLOO

Etudiant / Mai 2013 - Août 2020

• Etre en charge de l'accueil, du conseil et de l'orientation des clients, du rangement de l'espace de vente, de la réception de la marchandise, de la mise en rayon, de l'entretien du magasin et de l'encaissement.

## COMPÉTENCES

#### Développement Design Langue HTML/CSS/JS/PHP Photoshop Français Langue natale Illustator SQL/NoSQL Néerlandais Adobe XD REACT Capacité professionelle complète JAVA (Android) Indesign Anglais Premiere Pro SWIFT (IOS) Capacité professionelle limitée After Effects FLUTTER

## FORMATION

## ERASMUSHOGESCHOOL

Multimedia & Communicatietechnologie / Anderlecht / 2016 - 2020

## DON BOSCO HALLE TI

Multimedia / Halle / 2013 - 2016